【裁判字號】    98,建,11
【裁判日期】    980309
【裁判案由】    確認債權不存在
【裁判全文】
臺灣士林地方法院民事裁定                98年度建字第11號
原      告  財團法人馬偕醫護管理專科學校
法定代理人  乙○○
訴訟代理人  甲○○律師
被      告  南亞營造股份有限公司
                      統一編號.
法定代理人  許秀華
訴訟代理人  孔繁琦律師
            董惠平律師
上列當事人間確認債權不存在事件，本院裁定如下：
    主  文
本件於兩造仲裁程序終結前，停止訴訟程序，原告應於收受本裁
定翌日起七日內提付仲裁，逾期即駁回本訴。
    理      由
一、按仲裁協議，如一方不遵守，另行提起訴訟時，法院應依他
    方聲請裁定停止訴訟程序，並命原告於一定期間內提付仲裁
    。仲裁法第4 條第1 項前段定有明文。
二、查兩造於92年1 月17日所簽訂「工程合約書」（下稱系爭合
    約）第21條第1 項約定：「雙方因履約而生爭議者，．．．
    得以下列方式處理之：(一)提付中華民國仲裁協會依仲裁法以
    仲裁方式處理，並以甲方指定之仲裁處所為其仲裁處所。」
    此有系爭合約書在卷可稽。經查原告起訴確認債權不存在，
    係依系爭合約為據，核屬因系爭合約發生之糾紛涉訟，依上
    開仲裁協議，此項糾紛自應提付仲裁。又原告雖主張：原仲
    裁程序因主任仲裁人及仲裁人於96年3 月間辭去職務，致仲
    裁庭解散，仲裁程序停止，迄今已逾1 年8 個月，而未有仲
    裁判斷書之做成，則依仲裁法第21條第1 、3 項規定，原告
    自得提起本訴。然查，仲裁法第21條第1 、3 項所稱之仲裁
    庭逾期未作成判斷書者，乃專指仲裁庭已依法組成，仲裁程
    序得合法進行，仲裁庭逾該9 個月期間未作成判斷書而言。
    如遇天災、仲裁人死亡、辭任、當事人同意暫停程序或其他
    仲裁庭因故不能執行職務，致仲裁程序不能合法進行者，該
    無法進行之期間，自不應計入該條項所定仲裁庭應作成判斷
    書之期限內，始不失其立法本旨（最高法院95台抗字第449
    號裁定）。是以，依原告所自承內容可知，原仲裁程序之停
    止，係因主任仲裁人及仲裁人於96年3 月間辭去職務所致，
    則揆諸上揭裁定意旨說明，該仲裁庭因故不能執行職務，致
    仲裁程序不能合法進行者，該無法進行之期間，自不應計入
    該條項所定仲裁庭應作成判斷書之期限內，而原告未依約定
    逕行提起本件訴訟，被告於本案之言詞辯論前聲請裁定停止
    訴訟程序，並命原告於一定期間內提付仲裁，核無不合，應
    予准許。
三、爰依首開法條裁定如主文。
中    華    民    國    98    年    3     月    9     日
                  民事第二庭  法  官  陳梅欽
以上正本證明與原本無異。
如對本裁定抗告，應於裁定送達後10日內向本院提出抗告狀。
中    華    民    國    98    年    3     月    10    日
                              書記官  徐瑩書


司法院資訊處製作；財團法人民間司法改革基金會備份。
